臺灣高等法院高雄分院刑事判決　　　 100年度交上訴字第82號
上　訴　人　臺灣高雄地方法院檢察署檢察官
被　　　告　陳盟元
上列上訴人因公共危險案件，不服臺灣高雄地方法院100 年度審
交訴字第92號中華民國100年7月29日第一審判決（起訴案號：臺
灣高雄地方法院檢察署99年度偵字第33397 號），提起上訴，本
院判決如下：
    主  文
上訴駁回。
    理  由
一、依刑事訴訟法第350 條、第361 條、第362 條、第367 條規
    定，不服地方法院之第一審判決而上訴者，須提出上訴書狀
    ，並應敘述具體理由，為上訴必備之程式；其所提出之書狀
    未敘述上訴理由，或僅曾以言詞陳述上訴理由者，均應於上
    訴期間屆滿後20日內補提理由書於第一審法院。第一審法院
    經形式審查，認逾期未補提上訴理由者，應定期間先命補正
    ；逾期未補正者，為上訴不合法律上之程式，應以裁定駁回
    。倘已提出上訴理由，但所提非屬具體理由者，則由第二審
    法院以上訴不合法律上之程式，判決駁回。而所謂具體理由
    ，必係依據卷內既有訴訟資料或提出新事證，指摘或表明第
    一審判決有何採證認事、用法或量刑等足以影響判決本旨之
    不當或違法，而構成應予撤銷之具體事由，始克當之（例如
    ：依憑證據法則具體指出所採證據何以不具證據能力，或依
    憑卷證資料，明確指出所為證據證明力之判斷如何違背經驗
    、論理法則）；倘僅泛言原判決認定事實錯誤、違背法令、
    量刑失之過重或輕縱，而未依上揭意旨指出具體事由，或形
    式上雖已指出具體事由，然該事由縱使屬實，亦不足以認為
    原判決有何不當或違法者（例如：對不具有調查必要性之證
    據，法院未依聲請調查亦未說明理由，或援用證據不當，但
    除去該證據仍應為同一事實之認定），皆難謂係具體理由，
    俾與第二審上訴制度旨在請求第二審法院撤銷、變更第一審
    不當或違法之判決，以實現個案救濟之立法目的相契合，並
    節制濫行上訴（最高法院97年度臺上字第892 號判決意旨可
    資參照）。又理由是否具體，則屬第二審法院審查之範圍，
    不在命補正之列，亦即上訴書狀已記載理由，並有具體之敘
    述時，其上訴既屬合法，第二審法院固應就其理由之是否可
    取，為實體之審理及判斷；如認其上訴書狀雖記載理由，但
    並未具體敘述時，則無須再命補正，可逕認其上訴不合法，
    以判決駁回之（此有最高法院97年度臺上字第1281號判決意
    旨可參）。
二、被上訴人即被告陳盟元經原審論以犯肇事逃逸罪，處有期徒
    刑7 月。上訴人於民國100 年8 月17日收受判決後，於同年
    8 月24日提起上訴，上訴理由略以：被告素行不良，入獄前
    有固定工作之時間甚短，目前另案在監執行，於101 年11月
    8 日方執行期滿，更有其他案件審理中，101 年11月8 日能
    否出獄，仍屬未定。原審審理時，被害人與被告經調解成立
    ，約定自101 年3 月15日起按月給付1 萬元至清償190 萬元
    完畢為止。是以被害人迄未獲賠償，屆時若被告仍在監，如
    何依調解內容給付，尚有所疑；又被告肇逃後逕自離去，犯
    罪所生危險及損害非輕。故原審量處被告有期徒刑7 月，實
    屬過輕（詳如上訴意旨書）。為此，提起上訴。
三、經查：原審以被上訴人即被告陳盟元犯肇事逃逸罪，處有期
    徒刑7 月（事實、理由均詳如附件，即原審判決書所示）。
    檢察官提起上訴，雖以書狀敘明前揭上訴意旨。然：(一)、量
    刑輕重，屬為裁判之法院得依職權自由裁量之事項，苟其量
    刑已以行為人之責任為基礎，並斟酌刑法第57條各款所列情
    狀，在法定刑度內，酌量科刑，如無偏執一端，致明顯失出
    失入情形，上級審法院即不得單就量刑部分遽指為不當或違
    法。又按法律上屬於自由裁量之事項，有其外部性界限及內
    部性界限，依據法律之具體規定，法院應在其範圍選擇為適
    當之裁判者，為外部性界限；而法院為裁判時，應考量法律
    之目的，及法律秩序之理念所在者，為內部性界限。法院為
    裁判時，二者均不得有所踰越（參考最高法院80年台非字第
    473 號判例意旨）。(二)、上訴意旨所稱之被告素行、入獄前
    之工作狀況、雙方調解成立之條件，及被告目前另案監、所
    生之風險、被告之等等情，原審判決量刑時均已有審酌。況
    素行只是量刑考量因素一，又調解時被告已另案在監，雙方
    仍約定自101 年3 月15日給付，自難因擔心被告將來是否會
    依約給付，就遽科被告以重刑。上訴人之上訴理由，顯然係
    對原判決就刑之量定等已說明審酌之事項，為爭執，實質上
    未符合具體之要件。
四、綜上所述，被告所提出之上訴理由，顯非依據卷內既有訴訟
    資料或提出新事證，具體指摘原判決上開採證認事，有何足
    以影響判決本旨之不當或違法，而構成應予撤銷之具體事由
    。揆諸首揭說明，被告所提之前述上訴理由，核與刑事訴訟
    法第361 條第2 項所稱「具體理由」顯非相當，其上訴顯屬
    違背法律上之程式，應由本院依同法第367 條前段、第372
    條規定，不經言詞辯論，判決如主文。
五、據上論斷，應依刑事訴訟法第367 條前段、第372 條，判決
    如主文。
中    華    民    國    100     年    9     月    30  日
                  刑事第一庭    審判長法  官  周賢銳
                                      法  官  曾逸誠
                                      法  官  洪碩垣
以上正本證明與原本無異。
如不服本判決應於收受本判決後10日內向本院提出上訴書狀，其
未敘述上訴理由者，並得於提起上訴後10日內向本院補提理由書
狀（均須按他造當事人之人數附繕本）「切勿逕送上級法院」。
中    華    民    國   100    年    9     月    30    日
                                      書記官  洪慧敏